【裁判字號】    89,易,1032
【裁判日期】    891102
【裁判案由】    違反毒品危害防制條例
【裁判全文】
臺灣新竹地方法院刑事判決                        八十九年度易字第一０三二號
    公  訴  人  臺灣新竹地方法院檢察署檢察官
    被      告  甲○○
右列被告因違反毒品危害防制條例案件，經檢察官聲請簡易判決處刑（八十九年度毒
偵字第二四四號、第一六一九號）及移送併辦（八十九年度毒偵字第一二一七、二０
三四號），本院認應適用通常程序，判決如左：
    主  文
甲○○連續施用第二級毒品，累犯，處有期徒刑捌月。扣案之吸食器壹組，沒收。
    事  實
一、甲○○前有多次煙毒、違反麻醉藥品管理條例案件前科，最近二次於民國八十六
    年間因違反麻醉藥品管理條例案件，分別經本院於八十六年九月十日以八十六年
    度竹簡字第五二七號判處有期徒刑四月，如易科罰金，以三百元折算一日、八十
    七年三月十三日以八十七年易字第十四號判處有期徒刑七月，於八十七年二月十
    二日送監執行，於八十八年二月十日接續執行完畢。另於八十八年間復因施用毒
    品案件，經本院以八十八年度毒聲字第一五六二號裁定送觀察、勒戒後，認無繼
    續施用毒品之傾向，經臺灣新竹地方法院檢察署檢察官於八十八年十月二十日以
    八十八年度偵字第五一九二號、八十八年度毒偵字第四六四號為不起處分確定。
    竟不知悔改，於前開不起訴處分確定後之五年內，復基於施用第二級毒品之概括
    犯意，自八十八年十一月十八日起至八十九年四月十四日止，在新竹縣竹東鎮○
    ○路○段六十六巷九號家中及同鎮朋友家中，以將安非他命置於玻璃球內，再以
    火燒烤，吸其煙霧之吸食方式，平均三、四天施用一次，連續施用第二級毒品安
    非他命多次，嗣分別於八十八年十一月二十日下午一時十分許，經警通知其到警
    局採尿送驗後查獲、於八十九年一月二十一日晚上八時許，在前開住處內為警搜
    索查獲，並扣得其所有之吸食器一組、另於同月二十五日下午三時，在同縣橫山
    鄉○○街○段二九七號為警查獲，及於同年四月十六日上午十時三十分許，經警
    通知其到警局採尿送驗後查獲，嗣依本院八十九年度毒聲字第一０八八號裁定送
    臺灣新竹看守所附設勒戒處所觀察、勒戒後，認有繼續施用毒品之傾向，現於臺
    灣新竹戒治所強制戒治中。
二、案經新竹縣警察局竹東分局報請臺灣新竹地方法院檢察署檢察官偵查聲請以簡易
    判決處刑及同署檢察官移送併案審理，經本院改依通常程序審理。
    理  由
一、訊據被告甲○○對於前揭施用第二級毒品安非他命之事實，業已坦承不諱，且被
    告為警查獲及經警通知到案所採之尿液，經送鑑定結果，確呈安非他命陽性反應
    ，亦有台灣檢驗科技股份有限公司八十八年十二月一日編號ＣＨ１９９９Ｂ００
    ０１３９號濫用藥物尿液檢驗報告一紙（見八十八年度毒偵字第一二一七號偵查
    卷宗第七頁）、新竹縣衛生局尿液檢驗單，憲兵司令部刑事鑑識中心八十九年三
    月三十一日（８９）綱得字第０４１３１號鑑驗通知書各一紙（見八十九年度毒
    偵字第二四四號偵查卷宗第三十九、四十一頁）、新竹縣衛生局尿液檢驗單，法
    務部調查局（八九）陸（一）字第８９０５０４４５號檢驗通知書各一紙（見八
    十九年度毒偵字第二０三四號偵查卷宗第五、六頁）、及台灣檢驗科技股份有限
    公司八十九年五月二日編號ＣＺ00000000000號濫用藥物尿液檢驗報
    告一紙（見八十九年度毒偵字第一六一九號偵查卷宗第四頁）在卷可稽，並有扣
    案之吸食器一組（見八十九年度毒偵字第二四四號偵查卷宗第十六頁）可資佐證
    。
二、又被告於八十八年間復因施用毒品案件，經本院以八十八年度毒聲字第一五六二
    號裁定送觀察、勒戒後，認無繼續施用毒品之傾向，經臺灣新竹地方法院檢察署
    檢察官於八十八年十月二十日以八十八年度偵字第五一九二號、八十八年度毒偵
    字第四六四號為不起處分確定，此有該不起訴處分書一紙在卷可稽（見八十九年
    度毒偵字第二四四號偵查卷宗第三十五頁）。被告於五年內再犯本件毒品危害防
    制條例第十條第二項之罪，經依本院八十九年度毒聲字第一０八八號裁定送臺灣
    新竹看守所附設勒戒處所觀察、勒戒後，認有繼續施用毒品之傾向，有臺灣新竹
    地方法院檢察署刑案資料查註紀錄表、臺灣高等法院被告全國前案紀錄表、本院
    八十九年度毒聲字第一０八八號裁定、臺灣新竹看守所於八十九年七月五日竹所
    總字第一五一三號函附之有無繼續施用毒品傾向證明書等附卷足憑（見八十九年
    毒偵字第二四四號偵查卷宗第六十七頁）。足見被告前開所為自白，確與事實相
    符。綜上，被告因施用毒品經觀察、勒戒後，無繼續施用傾向，而不起訴處分確
    定後，五年內再犯前開連續施用第二級毒品安非他命之犯行，堪予認定，自應依
    法論罪科刑。
三、核被告所為係犯毒品危害防制條例第十條第二項之施用第二級毒品安非他命罪。
    其持有第二級毒品安非他命之低度行為，為施用毒品之高度行為所吸收，不另論
    罪。其先後多次施用毒品犯行，時間緊接，所犯構成要件相同之罪名，顯係基於
    概括之犯意為之，為連續犯，依刑法第五十六條規定論以一罪，並加重其刑。公
    訴人雖僅就被告於八十九年一月二十一日二十時五十五分許及同年四月十六日十
    時三十分許，各往前回溯九十六小時內之某時，連續在不詳地點施用第二級毒品
    安非他命而聲請簡易判決處刑，然檢察官就犯罪事實一部起訴者，其效力及於全
    部，今被告於審判中供承其於八十八年十一月十八日起（不起訴處分確定後）至
    八十九年四月十四日止有連續施用安非他命之犯行，因與前揭公訴人起訴部分之
    犯罪事實，有裁判上一罪之連續犯關係，基於審判不可分之原則，此部分應為起
    訴效力所及，本院自應一併審究，附此敘明。末查，被告前因違反麻醉藥品管理
    條例案件，分別經本院於八十六年九月十日以八十六年度竹簡字第五二七號判處
    有期徒刑四月，如易科罰金，以三百元折算一日、八十七年三月十三日以八十七
    年易字第十四號判處有期徒刑七月，於八十七年二月十二日送監執行，於八十八
    年二月十日接續執行完畢，有臺灣高等法院被告全國前案紀錄表一份附卷為憑，
    此次再犯本件有期徒刑以上之罪，為累犯，應依刑法第四十七條遞加重其刑。爰
    審酌被告素行不良，已有多次違反麻醉藥品管理條例案件之前科，仍無視法令之
    禁止，前已因施用毒品案件，經不起訴處分，又再度施用足以導致精神障礙及生
    命危險之成癮性毒品，經施以觀察勒戒仍無法使其戒斷毒癮，足見其缺乏拒用毒
    品之決心及悔改之意，兼以施用毒品所生危害以自戕健康為主，及其施用次數，
    事後坦承犯行等一切情狀，量處如主文所示之刑。另扣案之吸食器一組，為被告
    所有供施用安非他命所用之物，業經被告自承在卷，應依刑法第三十八條第一項
    第二款規定，宣告沒收。至台灣新竹看守所八十九年六月二十三日竹所衛字第１
    ４４６號函報告書認被告甲○○尿液篩檢結果有嗎啡陽性反應，涉嫌施用第一級
    毒品罪云云，檢察官對此部分並未起訴，應由檢察官另行依法處理，併予敘明。
據上論斷，應依刑事訴訟法第四百五十二條、第二百九十九條第一項前段，毒品危害
防制條例第十條第二項，刑法第十一條前段、第五十六條、第四十七條、第三十八條
第一項第二款，判決如主文。
本案經檢察官林李嘉到庭執行職務。
中      華      民      國    八十九    年     十一     月      二      日
                                    臺灣新竹地方法院刑事第一庭
                                          法  官    馮  俊  郎
右正本證明與原本無異。
如不服本判決，應於判決送達後十日內向本院提出上訴狀（應附繕本），上訴於臺灣
高等法院。
                                          書記官    謝  國  聖
中      華      民      國    八十九    年     十一     月      二      日
附錄論罪法條
毒品危害防制條例第十條第二項
施用第二級毒品者，處三年以下有期徒刑。


司法院資訊處製作；財團法人民間司法改革基金會備份。
